# 请教陈版，关于小产权房影响

提问人：朦胧 123 时间：2017-12-16 10:00:50
上市公司并购一家子公司，子公司上市前有很多小产权房，并购前已经处置给原股东，但本期原股东处置不了，又把一部分小产权房卖回子公司，上市公司有没有规定不可以持有小产权房，从原股东手里买回无产权的资产本身对于披露和检查来说风险就很大，如何披露或者其他关注点？

回答人：chenyiwei
上市公司对于存在产权瑕疵的资产，一般只能尽快处理而避免新增。建议转给上市公司的大股东兜底处理（按照子公司买回的原价）。